福建高等法院金門分院刑事判決　　　　 96年度交上易字第1號
上　訴　人
即　被　告　甲○○
上列上訴人因公共危險案件，不服福建金門地方法院96年度交易
字第2號，中華民國96年4月10日第一審判決（起訴案號：福建金
門地方法院檢察署96年度調偵字第5 號），提起上訴，本院判決
如下：
    主  文
上訴駁回。
    事  實
一、甲○○曾於民國（下同）94年10月4 日及同年11月30日，因
    酒後不能安全駕駛動力交通工具之行為，經福建金門地方法
    院分別於95年2月6日及同年7月3日判處有期徒刑五月、六月
    確定，詎猶不知謹慎其行，復於95年9 月10日上午11時許，
    在金門縣金城鎮「金門酒廠實業股份有限公司」內飲用高粱
    酒數杯後，已達不能安全駕駛動力交通工具之狀態，仍於同
    日下午3時許，駕駛車號6F-7597號自用小客車，自金門縣金
    城鎮往金湖鎮方向行駛欲行返家，迄同日下午3 時46分許，
    行經金門縣金城鎮○○路○段「白玉樓餐廳」前時，因酒後
    注意力減退，不慎撞及前方由洪俊詠所騎乘後載其弟洪俊民
    車號PZS-732 號之重型機車，使其等人、車倒地，洪俊詠因
    此受有腿部、手肘、背部多處挫傷，洪俊民受有手肘、雙足
    多處挫傷等傷害，甲○○肇事後因泥醉已近昏迷程度乃逕自
    駛離現場（甲○○涉犯過失傷害罪及肇事逃逸罪部分，均另
    經檢察官不起訴處分）。嗣經警方循線於95年9月10日下午4
    時10分許，在金門縣尚義機場航站前道路中央，查獲正昏睡
    於車中之甲○○，經送醫抽血後，發覺其血液酒精濃度高達
    409mg/dl（呼氣中酒精濃度與血液中酒精濃度比約為2000比
    1，故換算呼氣酒精濃度約為2.045mg/l），始悉上情。
二、案經金門縣警察局金寧警察所報請福建金門地方法院檢察署
    檢察官偵查起訴。
    理　由
一、上揭酒後不能安全駕車之事實，業據被告甲○○迭於警詢、
    偵查、原審及本院審理時供認不諱，核與被害人洪俊詠、洪
    俊民及證人即查獲警員謝承宏分別於警詢及偵查時指證明確
    ，此外併有道路交通事故調查報告表(一)(二)、現場圖、警方酒
    後駕駛查獲後測試觀察職務報告、呼氣酒精濃度測試表、肇
    事現場、車輛及被告昏睡照片多幀附於警卷可資佐憑（12至
    31頁），且被告經警於95年9月10日下午5時44分許抽血檢驗
    其血液中酒精濃度為409mg／dl ，亦有衛生署金門醫院急診
    檢驗結果一紙附卷可稽（見95偵394 號卷25頁），而當人飲
    酒後若以呼氣酒精濃度測試器測得之濃度達到每公升0.5 毫
　　克時，其反應較慢感覺減低，將影響駕駛；達到每公升0.75
  　毫克時，思考、個性及行為均會改變；達到每公升1.0 毫克
    時，步態不穩，噁心嘔吐，精神混惑不清晰；達到每公升1.
    5 毫克時，說話不清楚，感覺喪失，視力模糊；達到每公升
    2.0 毫克時，體溫與血糖均降低，肌肉控制差，甚且導致癲
    發作；達到每公升3.5 毫克時，則已至神智不清，反射減
    低及呼吸抑制等情，業經行政院國軍退除役官兵輔導委員會
    臺北榮民總醫院88年8月5日北總內字第26868 號函闡釋綦
    詳。再者，呼氣中酒精濃度如達0.55mg/L時，其肇事率為一
  　般人之10倍，呼氣中酒精濃度與血液中酒精濃度比約為二千
    比一至二千三百比一，亦有臺灣高等法院檢察署刑法第 185
　　條之3 酒後駕車「不能安全駕駛」認定標準相關論文資料彙
  　編可查。綜上，被告駕車時呼氣酒精濃度既已達 2.045mg/l
    ，其體溫與血糖均降低，肌肉控制差，甚且可能導致癲發
    作，足認被告當時顯然已達不能安全駕駛動力交通工具之危
  　險狀態，其自白核與事實相符，堪予採信，本案事證明確，
    應依法論科。
二、按被告行為後，94年2月2日修正公布之刑法，已於95年7月1
    日生效施行（以下簡稱修正前、後刑法），其中第2條第1項
    「行為後法律有變更者，適用行為時之法律。但行為後之法
    律有利於行為人者，適用最有利於行為人之法律」之規定，
    係規範行為後法律變更所生新、舊法律比較適用之準據法，
    於刑法修正施行後，自應適用該修正後之第2條第1項之規定
    ，為「從舊、從輕」之比較；又比較新舊法時，應就罪刑有
    關之共犯、未遂犯、想像競合犯、牽連犯、連續犯、結合犯
    ，以及累犯加重、自首減輕暨其他法定加減原因（如身分加
    減）與加減例等一切情形，綜其全部罪刑之結果而為比較後
    ，再適用有利於行為人之法律處斷，而不得一部割裂分別適
    用不同之新、舊法（最高法院24年上字第4634號、29年上字
    第964號判例意旨及最高法院95年度第8次刑事庭會議決議參
    照）。經查，刑法第185條之3雖未經修正，惟其法定刑之罰
  　金刑部分，95年7月1日施行之修正後刑法第33條第5 款規定
    ，已將原罰金刑最低額度由銀元1元（相當於新臺幣3元），
    提高為新臺幣1 千元以上，且以百元計之，比較新、舊法結
    果，應以行為時法律即修正前刑法第33條第5 款規定有利於
    被告。另被告行為後，刑法施行法增訂之第1條之1亦於95年
    7月1日生效施行，刑法第185條之3於88年修正時已提高其倍
    數，固毋庸再依罰鍰提高標準條例第1 條前段規定提高10倍
    ，但仍係以銀元作為計算單位，因增訂之刑法施行法第1 條
    之1 之包裹式修正，亦隨同修正，修正前後其貨幣單位雖有
    更異，但適用結果之罰金刑度則無二致，就刑罰權之內容而
    論，並無有利或不利之情形，非屬法律變更之範疇，自應依
    法律適用之原則依修正後規定論處（最高法院95年度第21次
    刑事庭會議決議參照）。
三、原審本於同一事證，以被告罪證明確，適用刑法第185條之3
    、刑法施行法第1條之1及修正前第33條第5 款（原判決漏載
    ，爰予補充）等規定，審酌被告前於94年間已有二次酒罪駕
    車前科，並於本案犯行前均已判決有罪確定，雖尚未執行，
    但已顯見對於他人法益及法規範漠視之程度，本案更因此肇
    事致人受傷，其惡性非輕，兼衡其於案發後15小時，即95年
    9月11日上午7時21分許，其呼氣酒精濃度仍高達0.63MG/L，
    並其教育智識程度、家庭生活狀況，暨犯後尚知坦承犯行，
    態度良好，已有悔意等一切情狀，量處有期徒刑七月，其認
    事用法，尚無不合，量刑亦甚妥適。被告以原審量刑過重為
    由提起上訴云云，惟被告無視其酒罪駕車行為對於他人生命
    、身體法益均構成嚴重之危險，且於短短一年間三犯，益見
    其就原審前二次諭知得予易科罰金之寬典視為當然，而未能
    深切反省其酒罪駕車行為之不當，原審因而量處有期徒刑七
    月，衡諸比例原則自屬適當，並無過重之情，其上訴核無理
    由，應予駁回。
據上論斷，應依刑事訴訟法第368條，判決如主文。
本案經檢察官羅松芳到庭執行職務
中　　華　　民　　國　九十六　年　　六　　月　二十六　日
    　　　　　　　　　刑事庭審判長法　官　蔡　清　遊
　　　　　　　　　　　　　　　    法　官　黃　玉　清
　　　　　 　 　　　　　　　　　　法　官　朱　光　仁
上開正本證明與原本無異。
不得上訴。
                                  書記官　李  麗  鳳
中　　華　　民　　國　九十六　年　　六　　月　二十八　日
